# 类 BOT 项目会计处理，期待陈版主回复

提问人：wx_5dc512b62980 时间：2019-11-08 06:30:17
情况简述：
1 、公司与政府签订协议，建设某公益项目及配套设施，政府给予公司该地块的开发权及建设完成后该项目 50 年的经营权（土地尚未划拨或转让至公司）；政府未就 50 年后如何处置项目资产进行约定。
2 、公司负责该项目的开发建设及投融资。
3 、为保证公司收回项目的投成本、偿还融资及项目建成后的正常运营，政府对该项目的投资成本及运营过程中的政策性让利进行兜底，兜底方式包含：
公司享有 50 年项目经营权、土地出让收益返还等，若以上补偿不足覆盖项目投资成本、偿还融资债务、项目运营成本，政府将以其他方式补偿（补偿以此为限额）。
4 、项目投资成本：征地、拆迁、安置及补偿成本、基础设施建设费用、前期费用、财务费用、管理费用、项目运营期亏损以及列入土地开发的其他相关费用。
请问：
1 、该项目是否可作为 BOT项目处理？
2 、公司对建设项目的支出，是否按照在建工程核算？年末编制会计报表如何处理？建设完成后，如何进行会计处理？
3 、政府对部分债务的本金及利息进行了补偿，收到补偿时是否可冲减在建工程的资本化利息？若不能抵减，该如何处理？
4 、目前公司对建设完成的资产，转至固定资产，该资产作为本公司正常项目运营的自由资产计提折旧是否可行？若不按照自有固定资产处理，那该如何处理？
5 、公司将建成并用于租赁的房屋作为投资性房地产处理，并按照公允价值计量是否可行？（有评估，但周边未见可参考市场价）若不可行，该如何处理？

回答人：chenyiwei
建议参考《瑞华研究 2010 ～ 2016 汇编》之 “问题4-4-12（BOT 和租赁模式的区分）” 处理。如果协议书约定公司 “自主经营，自负盈亏”，也就是政府并不对其经营活动，包括提供服务的对象、收费标准及后续调整等问题进行控制，公司拥有所建造的房屋建筑物和附属设施的完全自主使用权，则与 BOT的经济实质不符，相应地不应适用BOT会计模式，而应视作公司向政府租用土地从事经营活动。反之，如果政府对提供服务的对象、收费标准及后续调整等问题进行控制，并据此承担兜底责任的，则可以按 BOT 模式处理（需进一步讨论是形成金融资产还是无形资产）。

提问人：hexin861120 时间：2019-11-09 06:30:17
谢谢，公司的业务为 BOT 模式，
1 、若“项目建设完毕后，由公司对项目进行运营；运营期间向客户收费，但是收费金额和标准需仅相关政府部门审批后实施，且运营期间亏损及项目投资均由政府兜底”，此项目就应确认为无形资产对吗？
2 、项目建设期间，政府的兜底类资金不定期的拨付给公司，公司该如何进行处理？（公司仅为投融资及运营管理平台，建设工作是发包给承建商）

回答人：chenyiwei
1 、可以； 2 、BOT模式中，合同授予方给予的款项都不是政府补助，可以认为是建造合同对价的部分收回，减少后续确认的无形资产。